【裁判字號】    90,聲,981
【裁判日期】    901129
【裁判案由】    
【裁判全文】
臺灣士林地方法院民事裁定  九十年度聲字第九八一號
    聲  請  人  甲○
                丁○○
                丙○○
                乙○○
    相  對  人  合作金庫銀行股份有限公司
右當事人間聲請停止執行事件，本院裁定如左：
    主      文
聲請駁回。
聲請程序費用由聲請人負擔。
    理      由
一、按有回復原狀之聲請，或提起再審或異議之訴，或對於和解為繼續審判之請求，
    或提起宣告調解無效之訴、撤銷調解之訴，或對於許可強制執行之裁定提起抗告
    時，法院因必要情形，或依聲請定相當並確實之擔保，得為停止強制執行之裁定
    ，強制執行法第十八條第二項定有明文。
二、次按強制執行法第十八條第一項規定：「強制執行程序開始後，除法律另有規定
    外，不停止執行。」乃防止債務人或第三人任意聲請停止執行，致執行程序難於
    進行，債權人之債權不能早日實現。抵押權人聲請拍賣抵押物，經法院為許可強
    制執行之裁定而據以聲請強制執行，抵押人對該裁定提起抗告或依同法第十四條
    提起異議之訴時，法院得依同法第十八條第二項為停止強制執行之裁定，抵押人
    如以該裁定成立前實體上之事由主張該裁定不得為執行名義而提起訴訟時，其情
    形較裁定程序為重，依「舉輕明重」之法理，並兼顧抵押人之利益，則抵押人自
    得依強制執行法第十八條第二項規定聲請為停止強制執行之裁定。司法院大法官
    會議釋字第一八二號解釋及理由書可茲參照。
三、本件聲請意旨略以：聲請人所有之不動產，即坐落於台北市○○區○○段一小段
    六一六地號土地，及同地號之建號為八四０一一號，建物門牌號碼為台上士林區
    ○○路○段一三六巷十一弄五號之建物，係繼承自被繼承人許鄧璞，而許鄧璞生
    前並未就該不動產設定抵押權與任何人，然前開不動產現業已經相對人併案執行
    ，刻由鈞院以九十年度執字第一０七三一號抵押物強制執行事件執行中，不日即
    將拍賣。聲請人將立即向鈞院提起塗銷抵押權之訴，為免權益遭受影響，爰聲請
    供擔保裁定停止前開執行程序。
四、經查，聲請人並未對相對人提出塗銷抵押權之訴，為其所自承，且經本院查明屬
    實，聲請人復未提出其對許可強執行之裁定提起抗告等憑證，自與前揭得停止強
    制執行之要件不合，從而，其請求停止強制執行，與法不合，應予駁回。
五、依民事訴訟法第九十五條、第八十五條第一項前段，裁定如主文。
中      華      民      國    九十    年     十一     月    二十九      日
                                   臺灣士林地方法院民事第二庭
~B法      官  王俊雄
右為正本係照原本作成。
如對本裁定抗告應於裁定送達後十日內向本院提出抗告狀。
中      華      民      國    九十    年     十二     月        三      日
~B法院書記官  余淑芬


司法院資訊處製作；財團法人民間司法改革基金會備份。
